【裁判字號】    92,上訴,3506
【裁判日期】    921121
【裁判案由】    違反槍砲彈藥刀械管制條例
【裁判全文】
臺灣高等法院刑事判決                          九十二年度上訴字第三五○六號
    上  訴  人
    即  被  告  甲○○
右上訴人，因違反槍砲彈藥刀械管制條例案件，不服臺灣板橋地方法院九十二年度訴
字第一七四六號，中華民國九十二年八月二十五日第一審判決（起訴案號：臺灣板橋
地方法院檢察署九十二年度偵字第三四七一號），提起上訴，本院判決如左：
    主      文
上訴駁回。
    事實及理由
一、本案經本院審理結果，第一審認被告甲○○犯槍砲彈藥刀械管制條例第十一條第
    四項之未經許可寄藏可發射子彈具有殺傷力改造玩具手槍罪，判處有期徒刑壹年
    ，認事用法及量刑均無不當，應予維持，並引用第一審判決書記載之事實、證據
    及理由。
二、被告上訴意旨略以：丙○○當時是將槍包起來，我根本看不到，後來才知道，我
    也不知道那槍是否有殺傷力，至於丙○○打電話來的時候，是要我將那包東西帶
    過來，並沒有說槍云云，指摘原判決此部分不當。惟查被告於警訊時供承該槍是
    丙○○於九十二年二月五日晚上約二十一時左右，約被告至中港路及公園路口交
    給被告，要被告幫他保管，寄放在被告處。．．．被告有問過他，他說晚上臨檢
    多，先放被告處（偵查卷第十五頁反面）。核與同案被告丙○○於警訊及偵查中
    所供相符。被告於本院九十二年十月二十二日調查時猶供稱我借他放槍沒有錯，
    但是丙○○說是玩具手槍，尤足證明被告確知丙○○所寄放者為槍枝無誤，其辯
    稱事先不知是槍云云，與事實不符，自無可採。查該槍經鑑驗具有殺傷力，被告
    與丙○○均為健全之成年人，丙○○殊無可能交付玩具手槍供其保管，被告辯稱
    保管者為玩具手槍，無殺傷力云云，自無可採。被告請求傳訊證人乙○○，證明
    被告事先知道什麼東西云云。查證人乙○○於警訊中明確證述丙○○在新莊市○○路○○路口將槍交予甲○○保管（偵查卷第十三頁）。其於偵查中並明確供記
    得在二月初在中港路一帶看到丙○○把一把槍交給甲○○。被告請求再傳訊證人
    乙○○，核無必要，併此敘明。原審以事證明確，因而予以論罪科刑，核無不合
    ，被告上訴，否認知情，指摘原判決此部分不當，核無理由，應該駁回。
三、據上論斷，應依刑事訴訟法第三百七十三條、第三百六十八條，判決如主文。
本案經檢察官張秋雲到庭執行職務。
中    華    民    國    九十二    年    十    一    月    二  十  一    日
                            臺灣高等法院刑事第四庭
                                審判長法  官  陳  榮  和
                                      法  官  徐  昌  錦
                                      法  官  周  煙  平
右正本證明與原本無異。
如不服本判決應於收受送達後十日內向本院提出上訴書狀，未附理由時應於提起上訴
後十日內向本院補具上訴理由書狀（均應按他造人數提出繕本）。
                                      書記官  劉  麗  芬
中    華    民    國    九十二    年    十    一    月    二  十  四    日
附錄本案論罪科刑法條全文：
槍砲彈藥刀械管制條例第十一條第四項：
未經許可，持有、寄藏或意圖販賣而陳列第一項所列槍砲者，處一年以上
七年以下有期徒刑，併科新臺幣七百萬元以下罰金。


司法院資訊處製作；財團法人民間司法改革基金會備份。
